【裁判字號】    99,簡上,432
【裁判日期】    991102
【裁判案由】    違反性騷擾防治法
【裁判全文】
臺灣高雄地方法院刑事判決             99年度簡上字第432號
上  訴  人
即  被  告  甲○  
上列上訴人即被告因違反性騷擾防治法案件，不服99年7 月30日
本院高雄簡易庭99年度審簡字第3236號第一審刑事簡易判決（聲
請簡易處刑案號：臺灣高雄地方法院檢察署99年度偵字第19369
號），提起上訴，本院管轄之第二審合議庭判決如下：
    主  文
上訴駁回。
甲○緩刑貳年。
    事  實
一、甲○因頸椎骨折下肢癱瘓，臀部並罹有褥瘡，於民國99年5
    月4 日上午9 時許，前往高雄縣林園鄉某診所換敷藥物，竟
    意圖性騷擾，趁護理人員RE07-9901 （真實姓名年籍均詳卷
    ）為其換藥完成，轉身至其所躺病床右前方拉開圍簾而不及
    抗拒之際，徒手觸摸RE07-9901 臀部1 次，致RE07-9901 有
    被冒犯而不舒服之感覺。
二、案經RE07-9901 訴由高雄縣政府警察局林園分局報請臺灣高
    雄地方法院檢察署檢察官偵查起訴。
    理  由
一、證據能力之判斷：
  (一)按被告以外之人於審判外之言詞或書面陳述，除法律有規定
    者外，不得作為證據，刑事訴訟法第159 條第1 項定有明文
    。本件證人RE07-9901 在警詢所為之陳述，為被告以外之人
    於審判外之言詞陳述，且無同法第159 條之3 之特別情況，
    則自不得以證人RE07-9901 在警詢之陳述為被告犯罪之認定
    。
  (二)另按被告以外之人於偵查中向檢察官所為之陳述，除顯有不
    可信之情況者外，得為證據，刑事訴訟法第159 條之1 第2
    項亦有明文。而檢察官於偵查中訊問被告以外之人時，可能
    係以被告或以證人身份進行訊問，倘檢察官於訊問前，已依
    不同身份所應適用之程序，分別告知刑事訴訟法第95條關於
    訊問被告應先告知之事項，或同法第180 條、第181 條、第
    182 條之證人拒絕證言權，使該受訊問之被告以外之人瞭解
    其係基於何種身分應訊，得以適當行使各該當權利，不致因
    身分混淆而剝奪其權利之行使，則檢察官此種訊問方式之偵
    查作為，即難謂為於法有違。而本件證人RE07-9901 於檢察
    官偵查中所為之陳述，係由檢察官以證人身分訊問，訊問前
    並已告知上開拒絕證言權，有筆錄及結文各1 份附卷可稽（
    詳偵查卷【下稱偵一卷】第5 頁、第7 頁），且查無顯不可
    信之情況，又本院業已於審理時對RE07-9901 行交互詰問，
    保障被告之反對詰問權，自應認證人RE07-9901 於檢察官偵
    查中所為之陳述有證據能力。
二、事實之認定：
    訊據上訴人即被告甲○對於上開犯罪事實坦承不諱，核與證
    人即告訴人RE07-9901 所證大致相符，有筆錄附卷可稽（詳
    偵查卷第5 至6 頁、本院卷第28至31頁），且有被告之診斷
    證明書1 份、被告臀部罹有褥瘡之相片2 張附卷可稽（詳偵
    查卷第8 頁、本院卷第4 至5 頁），所承堪信為真實，則依
    被告所承、告訴人所證及上開證物所示，被告確有如事實欄
    所載之犯行，應可認定。
三、論罪科刑：
  (一)按性騷擾防治法所稱性騷擾，係指性侵害犯罪以外，對他人
    實施違反其意願而與性或性別有關之行為，且有下列情形之
    一者：(一)以該他人順服或拒絕該行為，作為其獲得、喪失或
    減損與工作、教育、訓練、服務、計畫、活動有關權益之條
    件，(二)以展示或播送文字、圖畫、聲音、影像或其他物品之
    方式，或以歧視、侮辱之言行，或以他法，而有損害他人人
    格尊嚴，或造成使人心生畏怖、感受敵意或冒犯之情境，或
    不當影響其工作、教育、訓練、服務、計畫、活動或正常生
    活之進行，該法第2 條定有明文。而被告上開任意觸摸異性
    臀部之所為，顯然違反告訴人意願，雖未構成性侵害犯罪，
    但因臀部為顯現性表徵之重點部位，且上開所為已致告訴人
    有被冒犯之感覺，自合於上開性騷擾之規定，是核被告所為
    ，係犯性騷擾防治法第25條第1項 之意圖性騷擾，趁人不及
    抗拒而觸摸臀部罪。原審就被告予以論罪科刑，因而適用性
    騷擾防治法第25條第1 項、刑法第11條前段、第41條第1 項
    前段規定，並審酌被告對於女性之身體任意觸摸，經告訴人
    當場喝斥後，仍以輕浮之口吻表示「摸一下又沒關係」，顯
    不尊重他人心理感受及對於身體之自主權利，造成告訴人心
    理之不適感，所為實屬可議，並對兩性平權亦有不良影響，
    且迄未與告訴人達成和解，惟犯後自白犯行不諱，態度尚稱
    良好等一切情狀，量處拘役50日，並諭知以新台幣1 千元折
    算壹日之易科罰金折算標準，其認事用法俱無不合，量刑亦
    屬妥適，被告提起上訴，尚無理由，自應予以駁回。
  (二)被告未曾受有刑徒刑以上刑之宣告，有台灣高等法院被告全
    國前案紀錄表1 份附卷可稽（詳本院卷第39頁），素行尚佳
    ，其因一時失慮，致罹刑章，經此次偵查、審判程序後，當
    知所警惕，而無再犯之虞，且被告於本院審理中已向告訴人
    致歉，並獲告訴人原諒，有致歉文件及筆錄各1 份附卷可稽
    （詳本院卷第33頁、第38頁反面），本院因認其所宣告之刑
    ，以暫不執行為適當，爰依刑法第74條第1 項第1 款規定，
    宣告緩刑2 年，以啟自新。
據上論斷，應依刑事訴訟法第455 條之1 第1 項、第3 項、第
368 條、刑法第74條第1 項第1款，判決如主文。
本案經檢察官魏豪勇到庭執行職務。
中    華    民    國    99    年    11    月    2     日
                刑事第六庭審判長法  官  李璧君
                                法  官  曾鈴    
                                法  官  鄭峻明
以上正本證明與原本無異。
如不服本判決應於收受判決後10日內向本院提出上訴書狀，並應
敘述具體理由。其未敘述上訴理由者，應於上訴期間屆滿後20日
內向本院補提理由書(均須按他造當事人之人數附繕本)「切勿逕
送上級法院」。
中    華    民    國    99    年    11    月    2      日
                                書記官  吳韻芳

附錄論罪科刑法法條：   
性騷擾防治法第25條
意圖性騷擾，乘人不及抗拒而為親吻、擁抱或觸摸其臀部、胸部
或其他身體隱私處之行為者，處2 年以下有期徒刑、拘役或科或
併科新台幣10萬元以下罰金。
前項之罪，須告訴乃論。

司法院資訊處製作；財團法人民間司法改革基金會備份。
